【裁判字號】    95,上訴,2829
【裁判日期】    950913
【裁判案由】    強盜等
【裁判全文】
臺灣高等法院刑事判決                95年度上訴字第2829號
上  訴  人  臺灣新竹地方法院檢察署檢察官
上  訴  人
即  被  告  癸○○
指定辯護人  本院公設辯護人王永炫
上列上訴人因被告強盜等案件，不服臺灣新竹地方法院94年度訴
字第120號，中華民國95年6月20日第一審判決（起訴案號：臺灣
新竹地方法院檢察署93年度偵字第5107、5297、5448、5513、59
14號），提起上訴，本院判決如下：
    主  文
原判決撤銷。
癸○○共同連續犯搶奪罪，累犯，處有期徒刑年。
    事  實
一、癸○○前因竊盜案件，經台灣新竹地方法院以92年度易字第
    255號判處有期徒刑6月確定，於民國93年5月3日縮刑期滿執
    行完畢。
二、癸○○出獄後猶不知悔改，基於意圖為自己不法所有之概括
    犯意，自民國93年8月6日起，於附表編號1至9所示之時間及
    地點，或單獨或與李德修基於共同搶奪之犯意聯絡（李德修
    業於94年9 月15日死亡，經原審諭知公訴不受理），以如附
    表編號1至9所示之犯罪方式，或由李德修騎乘機車搭載癸○○（即附表編號1-3、5-9），或由癸○○單獨騎乘機車（即
    附表編號4 ），趁人不備之際，均由癸○○出手搶奪如附表
    編號1至9所示被害人庚○○等9人所有之物，除附表編號2、
    5 為未遂外，其餘均得手而既遂。嗣癸○○與李德修於附表
    編號9 所示時地搶奪己○○財物得手後，為附近民眾圍捕，
    並報警處理，而查獲上情。
三、案經新竹市警察局第一分局、第二分局、第三分局及新竹縣
    警察局竹北分局報請臺灣新竹地方法院檢察署檢察官偵查起
    訴。
    理  由
壹、有罪部分：
一、被告癸○○對於事實欄第二項如附表編號1至9所載之搶奪犯
    行，業於本院準備程序及審理時坦承不諱（見本院95年8 月
    28日準備程序筆錄及95年9月6日審判筆錄），核與被害人庚○○、辛○、甲○○、乙○○、壬○○○、丙○○、戊○○○、丁○○、己○○指訴情節大致相符（分別見偵字第5297
    號卷第15至16頁、第62至68頁、偵字第5513號卷第15頁、偵
    字第5107號卷第89至91頁、第119至121頁、偵字第5297號卷
    第19至20頁、偵字第5914號卷第8至9頁、偵字第5297號卷第
    21至23頁、偵字第5448號卷第11至13頁、第45至49頁、偵字
    第5107號卷第13至14頁、第72至80頁、原審卷第110至117頁
    ，而上開被害人於警詢、偵查庭之供述，檢察官及被告於本
    院審理時，均當庭同意作為證據，本院斟酌各該等筆錄作成
    之狀況，認作為證據並無不適當之處，爰均認有證據能力）
    ，此外，並有被告指出搶奪庚○○、辛○、甲○○、壬○○○、戊○○○、丙○○地點之照片及丙○○未遭搶得之另半
    截項鍊（含玉墜斷裂後留於項鍊上之穿耳）相片等（見偵字
    第5297號偵查卷第33、34頁、偵字第5513號卷第17頁、偵字
    第5083號第102 頁）等在卷可稽，被告搶奪犯行，事證明確
    ，堪以認定。
二、被告行為後，刑法第56條關於連續犯之規定，已修正刪除，
    同法第28條關於共同正犯及第47條關於累犯之規定，亦已修
    正，並均於95年7月1日生效施行，其中，連續犯之刪除及累
    犯之修正，雖非犯罪構成要件之變更，但已影響行為人刑罰
    之法律效果，而共同正犯之修正，則牽涉犯罪形態之改變，
    均屬法律有變更，比較新舊法結果，被告之行為時之法律，
    就本案而言，對於被告並無更不利，而連續犯規定之適用，
    對被告反更有利，爰均適用被告行為時法。核被告所為如附
    表編號1、3、4、6、7、8、9部分，分別犯刑法第325 條第1
    項之搶奪罪，如附表編號2、5部分，分別犯同條第3項、第1
    項之搶奪未遂罪。被告與李德修就除附表編號4 以外之附表
    所載其餘犯行間，有犯意聯絡及行為分擔，為共同正犯。被
    告如附表編號之9 次搶奪犯行，時間密接、手法相同，而觸
    犯同一罪名，顯係基於概括犯意所為，為連續犯，應依修正
    前刑法第56條之規定論以搶奪既遂一罪，並依法加重其刑。
    被告有事實欄第一項所載論罪科刑及徒刑執畢情形，此有本
    院被告前案紀錄表附卷可稽，被告於有期徒刑執行完畢後，
    5 年以內再犯本件有期徒刑之罪，為累犯，應依修正前刑法
    第47條之規定，遞加重其刑。
三：檢察官雖認被告就附表編號9 之行為，並有為脫免逮捕而施
    強暴之情形，起訴被告此部分係涉犯刑法第329 條之準強盜
    罪，惟其所據，不外以：(一)被告於警詢、偵查庭及原審延長
    羈押訊問庭之供述；(二)同案被告李德修於警詢、偵查及原審
    羈押訊問庭之供述；(三)被害人己○○於警詢及偵查證述；(四)
    證人陳火坤於警詢及偵查之證述；(五)己○○出具之贓證物品
    認領保管收據；(六)台灣新竹地方法院檢察署法醫於93年11月
    2 日對己○○檢驗傷勢後所出具之驗傷診斷書；(七)案發現場
    現場照片暨位置圖等為主要論據。訊據被告堅詞否認有何準
    強盜之犯行，辯稱：當天見己○○騎乘腳踏車，李德修即騎
    至己○○身旁，我伸手搶奪己○○頸部之項鍊，得手後，因
    前方道路為死巷，於迴轉欲逃離時，己○○大聲呼叫，並將
    所騎腳踏車橫擋於路中阻止我們離去，陳火坤聞聲前來查看
    ，見狀便將我自機車上拉下、制伏並當場逮捕，我與李德修
    並未對己○○、陳火坤等人施以強暴行為等語。經查：
    (一)關於證人即被害人己○○之證述：
      1.於偵查庭證述：我在我家附近騎腳踏車，突然有二個人
        從我後面騎機車接近，後座那個人從後方搶我的項鍊，
        我大喊賊、搶劫，就有人來幫忙，小偷見有人來，就把
        項鍊丟到路邊草叢裡，我後來在草叢裡找到項鍊，他們
        要走的時候，我用腳踏車擋住他們的去路，對方用機車
        撞我，我就把腳踏車丟在一旁，用手去抓後座小偷的手
        ，後來陳火坤就來幫我抓後座那個小偷，騎機車那人就
        用機車撞我，並跑掉了等語（見偵字第5107號偵查卷第
        115 頁）。依其證述，與被告共同實施犯罪之李德修，
        為脫免逮捕，有施用強暴之行為。
      2.於原審證述：「問：你被搶情形？答：我騎腳踏車在路
        上走，對方二人騎機車跟在我後面，從我後面拉住我脖
        子的項鍊，扯斷項鍊，斷成兩截，邊騎機車邊搶我，搶
        到後，往前逃，沒有路就回頭。」、「問：對方搶你時
        ，有無用機車撞你的腳踏車？答：機車從我腳踏車旁過
        。」、「問：對方搶你時，是下車搶你還是坐在機車上
        搶你？答：坐在機車上搶。」、「問：搶你時，對方有
        無打你的頭？答：無。」、「問：搶你時，有無將你壓
        在地上？答：無。他們搶了，拉斷項鍊就逃跑了。」、
        「問：你被搶後多久，你就喊搶劫？答：一被搶時，我
        就喊了。」、「問：對方搶後，又回頭過來，經過多久
        ？答：搶到後，機車騎了一小段，又折返，約2、3分。
        」、「問：你看到對方回頭後你的反應？答：我喊賊，
        從腳踏車上跳下來，用腳踏車擋住他們的去路，因為我
        知道前面沒有路，他們會折返。」、「問：你用腳踏車
        擋住他們的去路，對方的反應？答：他們看我把腳踏車
        擋在路中，不敢撞我，機車速度放慢，慢慢騎到我腳踏
        車前，機車稍微碰到我的腳踏車，我手放開腳踏車，讓
        腳踏車倒地，我當時害怕，所以重心有點不穩，就跑去
        拉機車後座那一個。」、「問：你喊賊後，有無人來幫
        你？答：我腳踏車放開，我去拉機車後座之人的手，當
        時我姪子陳火坤趕到過來幫我。」、「問：陳火坤來幫
        忙後，你作何事？答：我幫忙抓機車後座之人。我沒有
        再去牽腳踏車了，直到騎機車之人逃離後我才去牽腳踏
        車。」、「問：對方回頭後，騎機車接近你時，有無人
        下車打你？答：無。對方沒有人下車。」、「問：有無
        人下車要拉開你的腳踏車？答：無。坐在機車後座之人
        ，都沒有主動下車，是被我拉偏的。」、「問：你被搶
        至拉機車後座之人下車過程中，你有無受傷？答：因為
        緊張跳下來，腳有點痛，手沒有受傷。」、「問：你如
        何去拉機車後座之人？答：我用兩隻手去拉他的手，但
        是拉哪一隻手我忘記了，我很用力拉。」、「問：你拉
        住被告後，被告有無打你？答：無。陳火坤已經趕到。
        」、「問：你拉住被告後，被告有無被你拉下車？答：
        被告還坐在機車上，但有一支腳已經著地。」、「問：
        你將後座之人拉下後，騎機車之人有無撞你？答：無。
        」、「問：騎機車之人要逃離時，有無去撞你的腳踏車
        ？答：無。那條路那麼寬，被我攔住，他們跑不掉，但
        是騎機車之人看有縫隙就鑽出去。」等語（見原審卷第
        110至114頁）。依其於原審之證述，則被告及李德修於
        行搶得手後脫免逮捕之際，均未施以強暴。
      3.證人己○○上開二次證述不一，惟其於原審之證詞，係
        就所詰問關於此案各階段之詳細過程，逐一敘述，顯較
        偵查庭片段式之證述更為完整，可信度較高，二者不同
        處，自應以其原審之證詞為可採。參諸其原審之證述，
        於遭搶財物後，雖將腳踏車橫擋於路上，然被告與李德
        修見此，亦不敢施加衝撞，反放慢速度騎至其腳踏車前
        ，稍碰腳踏車而已，又被告與李德修為求逃離，係騎機
        車由縫隙中趁機鑽出。倘被告及李德修為求逃脫而有施
        強暴之意圖及舉動，大可逕行撞開腳踏車後逃離，其等
        未為此，反刻意放慢機車速度並尋找縫隙鑽出，益見客
        觀上並無施強暴之行為可言。
    (二)關於證人陳火坤之證述：
      1.於偵查庭證述：歹徒行搶地點在我家前面，我在我家門
        口聽到己○○喊搶劫的聲音，就從家中出來，看到歹徒
        騎機車要離開，己○○用腳踏車擋住機車不讓他走，騎
        機車的歹徒用機車頂己○○的腳踏車，坐後座的人下車
        要撥開己○○，準備要離開現場，我上前時，下車的歹
        徒又坐回後座，我把後座歹徒抓下來，因我一人無法抓
        二個，被我抓下來的歹徒有動手要打我，但沒有打到，
        當時只有我、己○○及二位歹徒在場，等語（見偵字第
        5107號偵查卷第155、156頁）。
      2.於原審證述：「問：當天經過？答：早上我起床後，在
        屋外看報紙，我面對牆壁，聽到我伯母己○○喊搶劫，
        我回頭看後，跑過去，我問我伯母何事，我伯母說搶劫
        ，我抓住後面那一個，前面那一個騎機車要逃跑，我伯
        母用腳踏車擋住騎機車那一個人的路。」、「問：你看
        到時，己○○是否已經用腳踏車擋住二搶匪？答：是。
        我看到己○○用腳踏車橫擋在路上。」、「問：你看到
        後，去抓坐在後座之人時，對方有無反抗？答：我拉他
        時，他一直要撥開我的手，要打我，我一直拉住他的胸
        口。」、「問：你將該人拉下後，他如何與你打架？答
        ：他用手打向我，我將他壓在地上。」、「問：你將被
        告從機車上拉下來，被告有無反抗動作？答：他一直跑
        ，我不讓他跑，他用拳頭打我的頭部，沒有打中我，我
        抓住被告胸口，將被告絆倒後壓在地上」、「問：當時
        有無人騎機車撞你？答：無。」等語（見原審卷第 103
        至106 頁）。又據陳火坤另述，其將被告拉下機車後，
        即抓住被告胸口，並將其絆倒壓在地上，被告即無法抵
        抗（見原審卷第105 頁），則其此後自無施強暴之行為
        可言。
      3.比對證人陳火坤前後陳述，所稱被告揮拳相向，即發生
        在其將被告拉下至被告遭其制服時，此段期間，被告僅
        有撥開證人陳火坤手部及出拳擊向其頭部之行為，後一
        行為並為證人陳火坤閃過而未擊中，被告當時既遭證人
        陳火坤拉住，兩人距離甚近，被告出拳竟未能碰觸證人
        陳火坤，足見其出拳力道非重、速度非快，對證人陳火
        坤客觀上即不生威脅，核與其將證人陳火坤之手撥開之
        行為，均屬輕微之掙扎行為。
    (三)按為脫免逮捕，而當場施以強暴脅迫者，固合於刑法第32
      9條之準強盜罪，惟行為人所施加之強暴脅迫行為，是否
      須使被害人不得抗拒，最高法院歷來判決，見解略有分歧
      ，該院74年度台上字第3225號、79年度台上字第500號、
      81年度台非字第205號、92年度台上字4760號等判決，採
      否定說，均認不須達使被害人不得抗拒之程度；惟同院82
      年度台上字第3842號判決則採肯定說，認須已壓制被害人
      之抗拒，或使之處於不能抗拒之狀態。如採否定說，則行
      為人對被害人施加腕力以求脫免逮捕，亦可能成立準強盜
      之重罪，固寓有扼制行為人之掙扎行為以保護被害人不受
      傷害之意，惟行為人如僅有輕微掙扎，客觀上對被害人之
      生命、身體並未造成威脅，仍不免罹於準強盜重罪，則此
      解釋即失之寬濫；如採肯定說，固得使行為人免因此輕微
      掙扎行為，被論以準強盜罪，惟行為人之脫免逮捕行為，
      客觀上已使被害人產生畏佈，僅因被害人得加抗拒，或未
      遭壓制，即不論以準強盜罪，其解釋亦失之過嚴。為免失
      之過寬或過嚴，同院88年度台上字第5271號判決，乃提出
      標準，認此強暴脅迫行為，只要在客觀上可使人發生恐怖
      觀念之行為，即足當之，至該人是否因而心生畏怖，則非
      所問。本院斟酌此標準，認行為人於脫免逮捕之際，客觀
      上對被害人之生命、身體不構成威脅之輕微掙扎，尚不能
      構成刑法第329條所謂之強暴、脅迫，俾於行為人之行為
      責任與被害人之法益保護間求其平衡。參諸前述，被告於
      脫免逮捕之際，與李德修既均未對證人己○○施加強暴、
      脅迫，僅證人陳火坤拉其下車後，有撥開證人陳火坤雙手
      及朝證人陳火坤頭部揮空拳之輕微掙扎行為，隨即遭證人
      陳火坤壓制在地，而無力反抗，則被告於無力反抗前之輕
      微掙扎行為，客觀上對證人陳火坤尚未達致生畏怖之程度
      ，所為即與準強盜罪之構成要件不符，自難以該罪相繩。
    (四)茲被告如附表編號9 部分，業經認定成立搶奪罪，核與檢
      察官所引刑法第329 條之起訴法條間，基本社會事實相同
      ，本應依刑事訴訟法第300 條規定變更起訴法條，惟檢察
      官同時起訴被告另涉附表編號1至8所列搶奪犯行，並經本
      院認定成立犯罪，二者間具有連續犯之裁判上一罪關係，
      應為起訴效力所及，本院自得審理判決，無庸「變更起訴
      法條」，又檢察官起訴被告所涉上開準強盜罪事實，既經
      本院認定成立搶奪罪，一併判決在內，自無「不另為無罪
      諭知」之問題，特此說明。
貳、不另為無罪諭知部分：
一、公訴意旨另以：
    (一)被告與李德修於93年9月25日下午3時許，在新竹市○○路
      ○段400號前，見康法新所有車號MWL─070重型機車停放在
      路旁，鑰匙仍插在車上，即乘無人看管之際，由被告負責
      把風，李德修發動後竊取之，得手後供己騎用，因認被告
      涉有刑法第320條第1項之竊盜罪嫌。
    (二)被告於93年9月2日上午9 時30分許，騎乘不詳車號機車，
      行經新竹市○○路花園新城街口，見李素芬頸部掛有金項
      鍊，騎乘車號ＳＭＲ─２６１號輕型機車行經該地，被告
      即騎乘機車自後方衝撞李素芬之機車，致李素芬倒地受有
      骨折等傷害（傷害部分未據告訴），被告趁李素芬倒地未
      能即時爬起之際，佯裝欲協助將李素芬之機車扶起，接近
      李素芬並乘其不及防備之際，伸手搶奪其掛在頸部之金項
      鍊，得手後旋即騎乘機車逃逸，因認被告此部分涉有刑法
      第325條第1項之搶奪罪嫌。
二、訊據被告否認有何竊取康法新機車及搶奪李素芬金項鍊之犯
    行，辯稱：康法新之機車乃李德修一人所竊，我並未參與該
    件犯行；至於搶奪李素芬一案亦非我所為，因該件犯罪型態
    與我以前所犯之搶奪手段並不相同，我從未單獨騎乘機車行
    搶等語。經查：
    1.按被告之自白，非出於強暴、脅迫、利誘、詐欺、疲勞訊
      問、違法羈押或其他不正之方法，且與事實相符者，得為
      證據；被告或共犯之自白，不得作為有罪判決之唯一證據
      ，仍應調查其他必要之證據，以察其是否與事實相符，刑
      事訴訟法第156條第1項、第2項定有明文。
    2.關於竊取康新法機車部分：
      1.被告於雖於警詢自承，約於93年9月20日早上8時許，在
        新竹市○○路與東門街口，見康法新所有機車鑰匙未拔
        ，即由李德修偷竊，其則在旁把風（見偵字第5083號卷
        第14頁）；然據被害人康新法警詢之指述，上開機車係
        於同年月25日17時許，在新竹市○○路○段400 號前發
        現機車被竊（見偵字第5083號卷第16頁），是被告所供
        述本件失竊時間與地點，非特與被害人之指述並不相符
        ，其自白竊盜之時間並在被害人所述之機車失竊時間前
        ，顯與事實不符，依前引刑事訴訟法第156條第1項規定
        ，即不得作為證據。此後，被告於偵查庭、原審及本院
        就此部分犯行，雖辯解有所不一，惟均否認此部分竊盜
        行為。
      2.同案被告李德修於偵查庭雖陳稱與被告一起偷竊機車（
        見偵字第5083號偵查卷第53頁），惟此為共犯不利被告
        之自白，依前引刑事訴訟法第156條第2項規定，不得作
        為認定被告有罪之唯一證據，自不能僅憑李德修之供述
        ，即認被告成立竊盜犯罪。
      3.此外，卷內又無其他證據證明被告有此部分竊盜犯行，
        因檢察官認為此一竊取機車行為係作為遂行附表編號9
        搶奪犯行之手段，有牽連犯之裁判上一罪關係而為起訴
        ，爰不另為無罪之諭知。
三、被告雖曾於警詢坦承搶奪被害人李素芬之項鍊，惟此後即均
    為否認之陳述，經查：
    1.證人李素芬於偵查庭證述：行搶之歹徒黑黑、有點壯壯，
      約170 公分左右，如提示照片，不敢確定可否指認。嗣其
      於指認含被告在內之5 張相片後，雖稱被告比較像行搶者
      ，惟又稱被告照片看起來較兇（見偵字第5513號卷第50至
      51頁）。嗣於原審，則證稱：被告之聲音有點像，但不認
      得人，無法確認被告即為行搶之人。
    2.被告雖曾於警詢自白被告，惟依前引刑事訴訟法第156 條
      第2 項規定，被告之自白，不得作為有罪判決之唯一證據
      ，證人李素芬又無法指認被告即為行搶之人，此外，卷內
      又無其他證據，足認被告即為對李素芬行搶之人，自不能
      僅憑被告警詢自白，即認其此部分搶奪犯行成立。因檢察
      官認此部分與前開有罪部分，具有連續犯之裁判上一罪關
      係，爰不另為無罪之諭知。
、撤銷改判的理由：
一、撤銷原判決之理由：
    (一)原審審理結果，認被告如附表所載各項犯行成立，固非無
      見，惟：
      1.關於附表編號9部分，檢察官認被告係犯刑法第329條之
        準強盜罪而為起訴，原審既認該起訴事實應成立刑法第
        325 條之搶奪罪，並與檢察官同時以搶奪罪起訴如附表
        編號1至8等事實，論被告以搶奪罪之連續犯，而有裁判
        上一罪關係，顯已就檢察官起訴之準強盜罪事實予以審
        理，並論以搶奪罪，乃原判決竟再就此已論罪之事實，
        又於主文欄諭知及理由欄說明被訴準強盜部分無罪，就
        同一事實重覆裁判，與法顯有未合。
      2.又被告經認定成立搶奪罪之事實，共計9 件，參諸被告
        行搶手法及歷次犯罪所得，原審量處有期徒刑4 年，尚
        嫌過重，亦有未當。
    (二)第一審檢察官以被告於警詢所為與真實不符之自白及共犯
      李德修之指述，認定被告仍成立竊盜罪；以被告之自白及
      被害人李素芬不明確之指認，認定被告有搶奪被害人李素
      芬財物之犯行；並認被告於附表編號9 搶奪犯行事畢，脫
      免逮捕之際之輕微掙扎，係成立刑法第329 條之準強盜罪
      ；又認原審有罪部分量刑過輕，而提起上訴，參前說明，
      均無理由。被告上訴指摘原判決量刑過重，為有理由。原
      判決既有可議，要屬無可維持，應由本院撤銷改判。
二、科刑之理由：
    爰審酌被告素行不佳，正處壯年，竟不思以正當途徑獲取財
    物，或單獨或與李德修於未及3 月之期間，挑選力弱之中、
    老年婦女為下手對象，陸續犯下附表所示搶奪犯行，並以騎
    乘機車由後方強扯被害人頸上金項鍊之方式搶奪財物，對被
    害人危害非小，惟犯罪所得非鉅，並參酌被告此次犯罪之動
    機、目的等一切情狀，量處被告有期徒刑3年，以資懲儆。
據上論斷，應依刑事訴訟法第369條第1項前段、第364條、第299
條第1項前段，刑法第2條第1項前段、第325 條第1項、修正前刑
法第28條、第56條、第47條，判決如主文。
本案經檢察官許睦坪到庭執行職務。
中    華    民    國    95    年    9    月     13     日
                  刑事第十三庭審判長法  官  曾德水
                                    法  官  廖紋妤
                                    法  官  范清銘
以上正本證明與原本無異。
如不服本判決，應於收受送達後10日內向本院提出上訴書狀，其
未敘述上訴之理由者並得於提起上訴後10日內向本院補提理由書
（均須按他造當事人之人數附繕本）。
                                    書記官  吳金來
中    華    民    國    95    年    9    月     13     日
附錄本案論罪科刑法條：
中華民國刑法第325條第1項(普通搶奪罪)
意圖為自己或第三人不法之所有，而搶奪他人之動產者，處 6 月
以上 5 年以下有期徒刑。
附表：
┌──┬────┬────┬────┬───┬─────┬────┬───┐
│編號│犯罪時間│犯罪地點│犯罪方式│被害人│所得財物  │所犯法條│備  註│
│    │        │        │        │      │          │及罪名  │      │
├──┼────┼────┼────┼───┼─────┼────┼───┤
│    │93年8月 │新竹縣竹│由李德修│庚○○│金項鍊1條 │刑法第32│起訴案│
│1   │6日上午 │北市新港│騎乘車號│      │          │5條第1項│號：93│
│    │10時30分│里7鄰魚 │不詳之機│      │          │        │年度偵│
│    │許      │寮69之2 │車搭載謝│      │          │        │字第52│
│    │        │號前    │金來，趁│      │          │        │97號  │
│    │        │        │被害人不│      │          │        │      │
│    │        │        │備之際，│      │          │        │      │
│    │        │        │由後方搶│      │          │        │      │
│    │        │        │奪其掛於│      │          │        │      │
│    │        │        │頸部之金│      │          │        │      │
│    │        │        │項鍊。  │      │          │        │      │
│    │        │        │        │      │          │        │      │
│    │        │        │        │      │          │        │      │
│    │        │        │        │      │          │        │      │
│    │        │        │        │      │          │        │      │
├──┼────┼────┼────┼───┼─────┼────┼───┤
│2   │93年8月1│新竹縣竹│李德修騎│辛○  │無        │刑法第32│起訴案│
│    │0日下午3│北市新港│乘不詳車│      │          │5條第3項│號：93│
│    │時25分許│里7鄰魚 │號之機車│      │          │、第1項 │年度偵│
│    │        │寮61之1 │搭載謝金│      │          │之搶奪未│字第52│
│    │        │號前    │來，由謝│      │          │遂罪。  │97    │
│    │        │        │金來佯稱│      │          │        │號    │
│    │        │        │問路，問│      │          │        │      │
│    │        │        │畢，被害│      │          │        │      │
│    │        │        │人欲離去│      │          │        │      │
│    │        │        │之時，2 │      │          │        │      │
│    │        │        │人便共乘│      │          │        │      │
│    │        │        │機車，趁│      │          │        │      │
│    │        │        │被害人不│      │          │        │      │
│    │        │        │備之際，│      │          │        │      │
│    │        │        │由癸○○│      │          │        │      │
│    │        │        │伸手自被│      │          │        │      │
│    │        │        │害人後方│      │          │        │      │
│    │        │        │，搶奪其│      │          │        │      │
│    │        │        │掛於頸部│      │          │        │      │
│    │        │        │之金項鍊│      │          │        │      │
│    │        │        │，惟僅拉│      │          │        │      │
│    │        │        │破上衣而│      │          │        │      │
│    │        │        │未得手。│      │          │        │      │
│    │        │        │        │      │          │        │      │
├──┼────┼────┼────┼───┼─────┼────┼───┤
│3   │93年8月 │新竹市香│由李德修│甲○○│金項鍊1條 │刑法第32│起訴案│
│    │30日下午│山區樹下│騎乘車號│      │（含玉珮1 │5條第1項│號：93│
│    │5時15分 │里樹下街│不詳之機│      │個）。    │之搶奪罪│年度偵│
│    │許      │289號前 │車搭載謝│      │          │。      │字第55│
│    │        │        │金來，趁│      │          │        │13號  │
│    │        │        │被害人不│      │          │        │      │
│    │        │        │備之際，│      │          │        │      │
│    │        │        │由癸○○│      │          │        │      │
│    │        │        │伸手自被│      │          │        │      │
│    │        │        │害人後方│      │          │        │      │
│    │        │        │，搶奪其│      │          │        │      │
│    │        │        │頸部之金│      │          │        │      │
│    │        │        │項鍊（含│      │          │        │      │
│    │        │        │玉佩1個 │      │          │        │      │
│    │        │        │）。    │      │          │        │      │
├──┼────┼────┼────┼───┼─────┼────┼───┤
│4   │93年9月 │新竹市延│癸○○騎│乙○○│金項鍊1條 │刑法第32│起訴案│
│    │10日上午│平路2段8│乘不詳車│      │          │5條第1項│號：93│
│    │10時30分│0巷內   │號機車，│      │          │之搶奪罪│年度偵│
│    │許      │        │見被害人│      │          │。      │字第51│
│    │        │        │騎乘機車│      │          │        │07號  │
│    │        │        │行經該地│      │          │        │      │
│    │        │        │，即自後│      │          │        │      │
│    │        │        │接近，並│      │          │        │      │
│    │        │        │趁其不備│      │          │        │      │
│    │        │        │之際，伸│      │          │        │      │
│    │        │        │手搶奪其│      │          │        │      │
│    │        │        │掛於頸部│      │          │        │      │
│    │        │        │之金項鍊│      │          │        │      │
│    │        │        │。      │      │          │        │      │
├──┼────┼────┼────┼───┼─────┼────┼───┤
│5   │93年9月1│新竹縣竹│由李德修│楊游細│無        │刑法第32│起訴案│
│    │1日下午2│北市溪洲│騎乘不詳│妹    │          │5條第3項│號：93│
│    │時55分許│路172號 │車號機車│      │          │、第1項 │年度偵│
│    │        │對面空地│搭載謝金│      │          │之搶奪未│字第  │
│    │        │        │來，趁被│      │          │遂罪    │5297號│
│    │        │        │害人不備│      │          │        │      │
│    │        │        │之際，由│      │          │        │      │
│    │        │        │癸○○伸│      │          │        │      │
│    │        │        │手自被害│      │          │        │      │
│    │        │        │人後方搶│      │          │        │      │
│    │        │        │奪其掛於│      │          │        │      │
│    │        │        │頸部之金│      │          │        │      │
│    │        │        │項鍊，惟│      │          │        │      │
│    │        │        │因被害人│      │          │        │      │
│    │        │        │大聲呼救│      │          │        │      │
│    │        │        │，而未得│      │          │        │      │
│    │        │        │手。    │      │          │        │      │
├──┼────┼────┼────┼───┼─────┼────┼───┤
│6   │93年9月 │新竹市建│由李德修│丙○○│金項鍊半截│刑法第32│起訴案│
│    │13日上午│功1路14 │騎乘車號│      │（含穿耳斷│5條第1項│號：93│
│    │10時許  │巷5弄15 │不詳之機│      │裂後之玉珮│之搶奪罪│年度偵│
│    │        │號後門  │車搭載謝│      │1個）     │。      │字第59│
│    │        │        │金來，謝│      │          │        │14號  │
│    │        │        │金來下車│      │          │        │      │
│    │        │        │自被害人│      │          │        │      │
│    │        │        │後方接近│      │          │        │      │
│    │        │        │並喊叫「│      │          │        │      │
│    │        │        │歐巴桑」│      │          │        │      │
│    │        │        │，趁被害│      │          │        │      │
│    │        │        │人不備之│      │          │        │      │
│    │        │        │際，伸手│      │          │        │      │
│    │        │        │搶奪其掛│      │          │        │      │
│    │        │        │於頸部之│      │          │        │      │
│    │        │        │金項鍊（│      │          │        │      │
│    │        │        │含玉佩一│      │          │        │      │
│    │        │        │個），因│      │          │        │      │
│    │        │        │被害人及│      │          │        │      │
│    │        │        │時拉住，│      │          │        │      │
│    │        │        │金項鍊因│      │          │        │      │
│    │        │        │而斷成兩│      │          │        │      │
│    │        │        │截，玉墜│      │          │        │      │
│    │        │        │穿耳斷裂│      │          │        │      │
│    │        │        │，吳金來│      │          │        │      │
│    │        │        │乃搶得約│      │          │        │      │
│    │        │        │半截之金│      │          │        │      │
│    │        │        │項鍊（含│      │          │        │      │
│    │        │        │穿耳斷裂│      │          │        │      │
│    │        │        │後之玉珮│      │          │        │      │
│    │        │        │）。    │      │          │        │      │
├──┼────┼────┼────┼───┼─────┼────┼───┤
│7   │93年9月2│新竹縣竹│由李德修│郭蔡志│金項鍊1條 │刑法第32│起訴案│
│    │2日上午6│北市華興│騎乘不詳│津    │          │5條第1項│號：93│
│    │時45分許│1街89號 │車號機車│      │          │之搶奪罪│年度偵│
│    │        │前      │搭載謝金│      │          │。      │字第52│
│    │        │        │來，趁被│      │          │        │97號  │
│    │        │        │害人不備│      │          │        │      │
│    │        │        │之際，由│      │          │        │      │
│    │        │        │癸○○伸│      │          │        │      │
│    │        │        │手自被害│      │          │        │      │
│    │        │        │人後方搶│      │          │        │      │
│    │        │        │奪其頸上│      │          │        │      │
│    │        │        │之金項鏈│      │          │        │      │
│    │        │        │。      │      │          │        │      │
├──┼────┼────┼────┼───┼─────┼────┼───┤
│8   │93年9月2│新竹市延│由李德修│丁○○│金項鍊1條 │刑法第32│起訴案│
│    │4日上午9│平路1段2│騎乘車號│      │          │5條第1項│號：93│
│    │時許    │61號巷口│VLY-826 │      │          │之搶奪罪│年度偵│
│    │        │        │號機車搭│      │          │。      │字第54│
│    │        │        │載癸○○│      │          │        │48號  │
│    │        │        │，趁被害│      │          │        │      │
│    │        │        │人不備之│      │          │        │      │
│    │        │        │際，由謝│      │          │        │      │
│    │        │        │金來伸手│      │          │        │      │
│    │        │        │自被害人│      │          │        │      │
│    │        │        │後方搶奪│      │          │        │      │
│    │        │        │其掛於頸│      │          │        │      │
│    │        │        │部之金項│      │          │        │      │
│    │        │        │鍊。    │      │          │        │      │
│    │        │        │        │      │          │        │      │
├──┼────┼────┼────┼───┼─────┼────┼───┤
│9   │93年10月│新竹市中│由李德修│己○○│金項鍊1條 │刑法第32│起訴案│
│    │1日上午7│華路6段 │騎乘所竊│      │（含玉墜1 │5條第1項│號：93│
│    │時45分許│337巷1號│得之車號│      │個）      │之搶奪罪│年度偵│
│    │        │前      │MWL-070 │      │          │。      │字第50│
│    │        │        │號重型機│      │          │        │83號  │
│    │        │        │車搭載謝│      │          │        │      │
│    │        │        │金來，見│      │          │        │      │
│    │        │        │被害人騎│      │          │        │      │
│    │        │        │乘腳踏車│      │          │        │      │
│    │        │        │行經該地│      │          │        │      │
│    │        │        │，附近人│      │          │        │      │
│    │        │        │車稀少，│      │          │        │      │
│    │        │        │即接近被│      │          │        │      │
│    │        │        │害人，並│      │          │        │      │
│    │        │        │趁被害人│      │          │        │      │
│    │        │        │不備之際│      │          │        │      │
│    │        │        │，由謝金│      │          │        │      │
│    │        │        │來伸手自│      │          │        │      │
│    │        │        │被害人後│      │          │        │      │
│    │        │        │方，搶奪│      │          │        │      │
│    │        │        │其頸部之│      │          │        │      │
│    │        │        │金項鍊（│      │          │        │      │
│    │        │        │含玉墜1 │      │          │        │      │
│    │        │        │個）得手│      │          │        │      │
│    │        │        │。      │      │          │        │      │
└──┴────┴────┴────┴───┴─────┴────┴───┘


司法院資訊處製作；財團法人民間司法改革基金會備份。
